【裁判字號】    98,交聲,755
【裁判日期】    980527
【裁判案由】    違反道路交通管理處罰條例聲明異議
【裁判全文】
臺灣桃園地方法院交通事件裁定         98年度交聲字第755號
原處分機關  交通部公路總局嘉義區監理所
            （執行單位：新營監理站）
異  議  人  甲○○
上列異議人即受處分人因違反道路交通管理處罰條例案件，對於
交通部公路總局嘉義區監理所中華民國97年11月28日新監裁違字
第73-AEX129514號違反道路交通管理事件裁決處分，聲明異議，
經台灣台南地方法院交通法庭移送前來，本院裁定如下：
    主  文
異議駁回。
    理  由
一、原處分意旨略以：異議人即受處分人甲○○於民國97年10月
    5 日晚間9 時30分許，騎乘車號ZZE-703 號輕型機車沿台北
    市○○○路北向車道行駛，於右轉民權西路東向車道後，闖
    越設置於民權西路上之紅燈號誌，而為台北市政府警察局大
    同分局民生西路派出所執勤員警舉發，續經原處分機關認定
    異議人違規行為明確，依道路交通管理處罰條例第53條第1
    項及第63條之規定，於97年11月28日以新監裁違字第73-AEX
    129514號裁決處分裁處異議人罰鍰新臺幣（下同）1,800 元
    ，並記違規點數3 點。
二、異議意旨以：我當時係沿著延平北路北向車道之右岔引道右
    轉進入民權西路之東向車道，當時延平北路是綠燈號誌，另
    一紅燈號誌係設在民權西路上，我認為該紅燈號誌係規範民
    權西路上之駕駛人，非規範由延平北路經右轉引道進入民權
    西路之駕駛人，因此我應無闖越紅燈號誌之行為等語，資為
    抗辯。
三、按汽車駕駛人，行經有燈光號誌管制之交岔路口闖紅燈者，
    處新臺幣1,800 元以上5,400 元以下罰鍰，且應記違規點數
    3 點，道路交通管理處罰條例第53條第1 項、第63條第1 項
    第3款分別定有明文。
四、本件異議人就於上揭時間駕駛上揭輕型機車，沿台北市○○
    ○路北向車道行駛，途經民權西路之交岔路口前，自延平北
    路上右岔引道右轉欲進入民權西路，旋在民權西路之東向車
    道上為員警攔停舉發闖越設於民權西路上之紅燈號誌等情，
    並不否認，且經證人及舉發員警李栩字到庭證述明確，並有
    舉發通知單1 紙所載可證。然異議人以前詞置辯。是本件爭
    點在於，當時自延平北路上之右岔引道右轉進入民權西路之
    異議人，是否應受該設於民權西路上紅燈號誌之規範。經查
    ，依異議人及舉發員警李栩字所提現場照片所示，該延平北
    路引道係向右岔入民權西路之東向車道，於該引道末端地面
    劃有停止線，該停止線之右端與人行道臨接處則設有一八角
    形之「停車再開」標誌。民權西路與延平北路交岔路口之東
    側，則設有二處同燈號之燈光管制號誌，一設於民權西路與
    延平北路交岔路口上，另一則設於上開延平北路右岔引道末
    端地面停止線再向前約5 公尺左右之民權西路上，此即舉發
    員警及原處分機關主張異議人闖越之本案燈光管制號誌，在
    此燈光管制號誌處之地面上，則繪設有俗稱「斑馬線」之「
    行人穿越道」。依此現場情形，可推知此燈光管制號誌，其
    主要保護對象係穿越該處「行人穿越道」上之行人，是其規
    範對象，除原沿民權西路東向車道行駛、欲穿越與延平北路
    交岔路口之各駕駛人外，亦包括原行駛於延平北路北向車道
    而欲經由右岔引道右轉進入民權西路之各駕駛人，如此方能
    完整保障利用該「行人穿越道」之行人通行無虞。是自客觀
    言之，原沿延平北路北向車道行駛、嗣經由該右岔引道右轉
    進入民權西路之異議人，當然應受此燈光管制號誌之規範。
    更罔論該處地面本劃設有停止線，右側與人行道臨接處更設
    有八角形「停車再開」號誌，此均在提醒行經該右岔引道之
    駕駛人應注意並遵守前方燈光管制號誌行駛，倘係紅燈號誌
    ，應立即停車，不得闖越。綜此，異議人於上開時地自延平
    北路北向車道經由右岔引道進入民權西路，亦應遵守此設於
    民權西路上燈光管制號誌之燈號而行駛，至堪認定。至異議
    人以台北市交通管制工程處嗣又於該路口另增設一三色號誌
    之舉，以此推論該路口號誌設計確屬不良，惟此增設之三色
    號誌係政府機關為使駕駛人更能清楚辨識該路口號誌而設置
    ，不能以此即論原設置之燈光管制號誌有何瑕疵，且經本院
    就該路口各號誌及標誌標線設置情形綜合判斷，認該繪設於
    地面之「行人穿越道」標線、停止線、及設置之「停車再開
    」號誌，均已足提醒行經該處之駕駛人注意前方號誌遵行，
    此均以如前述，是並無何標誌、標線、號誌設置瑕疵可言。
    異議人此點辯解，並非可採。綜上所述，異議人通過上揭路
    口停止線時，確有闖越設置於該路口紅燈號誌之違規行為，
    甚為明確，自應依法裁罰。
五、原裁決機關以異議人有前揭違規事實，依道路交通管理處罰
    條例第53條第1 項、第63條第1 項第3 款、違反道路交通管
    理事件統一裁罰基準表之規定，裁處罰鍰1,800 元，並記違
    規點數3 點，核無違誤。本件異議人之異議為無理由，自應
    駁回。
六、據上論斷，依道路交通案件處理辦法第19條，裁定如主文。
中    華    民    國    98    年    5     月    27    日
                      交通法庭  法  官  紀凱峰
以上正本證明與原本無異。
如不服本裁定，應於裁定送達後5 日內向本院提出抗告狀。
                                書記官  鄭乃甄
中    華    民    國    98    年    6     月    9     日


司法院資訊處製作；財團法人民間司法改革基金會備份。
